ACORDAO-COMPLETO-2394136

ACÓRDÃO 1767/2021 ATA 4/2021 - PRIMEIRA CÂMARA

VISTOS, relatados e discutidos estes autos de concessão de aposentadoria de ex-servidores da Fundação Universidade Federal de Rondônia,
ACORDAM os Ministros do Tribunal de Contas da União, reunidos em sessão da Primeira Câmara, diante das razões expostas pelo Relator, com fundamento no art. 71, inciso III, da Constituição Federal e nos arts. 1º, inciso V, 39, inciso II, e 45 da Lei 8.443/1992, em:
9.1. considerar legais e conceder o registro dos atos iniciais de concessão de aposentadoria de Erlinda Cristina Julio e de Flávio Tavares dos Santos;
9.2. considerar ilegal e recusar o registro dos atos iniciais de concessão de aposentadoria de Elza Maria de Lima Marques, Expedita Maria Botelho dos Santos e Eunice Maria Neto;
9.3 dispensar a devolução dos valores indevidamente recebidos até a data da ciência pela Fundação Universidade Federal de Rondônia do presente Acórdão, com base no Enunciado 106 da Súmula da Jurisprudência do TCU;
9.4. determinar à Fundação Universidade Federal de Rondônia, com fundamento no art. 45 da Lei 8.443/1992, que:
9.4.1. faça cessar os pagamentos decorrentes dos atos impugnados, interrompendo o pagamento de todas as rubricas judiciais referentes a planos econômicos, comunicando ao TCU, no prazo de quinze dias, as providências adotadas, nos termos dos arts. 262, caput, do Regimento Interno do TCU;
9.4.2. cadastre novos atos, livres das irregularidades apontadas, nos termos do artigo 262, §2º, do Regimento Interno do TCU;
9.4.3. informe aos interessados o teor deste Acórdão, nos termos do artigo 4º, §3º, da Resolução-TCU 170/2004, alertando-os de que o efeito suspensivo proveniente de eventual interposição de recurso junto ao TCU não os exime da devolução dos valores indevidamente percebidos após a notificação, em caso de não provimento desse recurso;
9.4.4. encaminhe ao TCU, no prazo de trinta dias, comprovante da data de ciência do teor desta deliberação pelos ex-servidores;
9.5. ordenar à¿Sefip¿que monitore o cumprimento das determinações supra.

Ato de concessão de aposentadoria.

Primeira Câmara

Fundação Universidade Federal de Rondônia.

3. Interessados/Responsáveis:
3.1. Interessados: Elza Maria de Lima Marques (XXX.780.194-XX); Erlinda Cristina Julio (XXX.372.162-XX); Eunice Maria Neto (XXX.827.678-XX); Expedita Maria Botelho dos Santos (XXX.261.752-XX); Flavio Tavares dos Santos (XXX.288.991-XX); Flavio Tavares dos Santos (XXX.288.991-XX).

13.1. Ministros presentes: Benjamin Zymler (na Presidência), Walton Alencar Rodrigues (Relator) e Jorge Oliveira.
13.2. Ministro-Substituto convocado: Marcos Bemquerer Costa.

ACORDAO-COMPLETO-2518994

Acórdão 1582/2022 - Primeira Câmara

WALTON ALENCAR RODRIGUES

Transcrevo a seguir a instrução do Auditor (peça 172) , que contou com a anuência do Diretor (peça 173) :
Trata-se de atos iniciais de concessão de aposentadoria de Elza Maria de Lima Marques, Erlinda Cristina Julio, Eunice Maria Neto, Expedita Maria Botelho dos Santos e Flavio Tavares dos Santos (inicial e alteração) , ex-servidores da Fundação Universidade Federal de Rondônia (UNIR) .
2.	Os atos foram submetidos, para fim de registro, à apreciação do Tribunal de Contas da União (TCU) , de acordo com o art. 71, inciso III, da Constituição Federal. O cadastramento e a disponibilização ao TCU ocorreram por intermédio do Sistema de Apreciação e Registro de Atos de Admissão e Concessões, na forma dos arts. 2º, caput e incisos I a VI, e 4º, caput, da Instrução Normativa - TCU 78/2018.
HISTÓRICO
3.	Consultando os contracheques (peça 162) dos interessados, verificou-se que Eunice Maria Neto, Flavio Tavares dos Santos, Elza Maria de Lima Marques e Expedita Maria Botelho dos Santos recebem rubrica de decisão judicial. As vantagens recebidas pelos dois últimos se referem a planos econômicos, conforme discriminadas em seu ato Sisac; as percebidas pelos outros dois inativos não foram descritas nem no ato nem no contracheque, o que levou esta Sefip a diligenciar a jurisdicionada a respeito (peça 2) .
4.	Com relação a Erlinda Cristina Julio, apesar de seu ato Sisac discriminar rubrica judicial como vantagem concedida, a consulta ao contracheque (peça 162) apontou que não está mais sendo recebida.
5.	Juntamente com o presente processo foram autuados diversos TCs com atos de aposentadoria e pensão da Fundação Universidade Federal de Rondônia que discriminam a percepção de rubricas judiciais. Todos eles demandaram o encaminhamento de diligência.
6.	A UNIR, em resposta, unificou todas as informações em um único ofício (peça 3) , que trouxe como anexos informações a respeito dos interessados de todos os processos autuados (peças 3-161) . Ou seja, as peças 3-161 não contêm apenas informação dos atos ora em análise, mas também de dezenas de outros. 
7.	Frise-se que os atos foram disponibilizados ao TCU em 2018 - há menos de 5 anos, portanto - não se fazendo necessário o encaminhamento de oitiva aos inativos.
EXAME TÉCNICO
8.	Conforme exposto anteriormente, consultando-se o contracheque de Erlinda Cristina Julio (peça 162) , verificou-se que não há mais pagamento da rubrica judicial inicialmente concedida. Dado que nenhuma irregularidade foi encontrada em sua concessão, seu ato pode receber a chancela de legal, com a ressalva de que a rubrica judicial inicialmente concedida não está mais sendo paga.
Ato de Expedita Maria Botelho dos Santos
9.	Consultando-se o contracheque da interessada (peça 162) , observou-se a percepção de rubrica judicial no valor de R$ 4.797,55. O ato Sisac aponta que tal vantagem se refere a plano econômico (Plano Collor 84,32%) .
10.	Em relação à percepção dessa rubrica, frise-se que o TCU tem por indevido este pagamento, mesmo que amparado por sentença judicial. Quanto a essa questão, é entendimento pacífico nesta Corte de Contas que os pagamentos dos percentuais relativos a planos econômicos não se incorporam indefinidamente aos vencimentos, pois têm natureza de antecipação salarial, sendo devidos somente até a reposição das perdas salariais havidas até então, o que ocorre na primeira data-base seguinte àquela que serviu de referência ao julgado. 
11.	Assim, de forma resumida, no que se refere ao pagamento do percentual relativo a planos econômicos, a jurisprudência desta Corte, a exemplo do paradigmático Acórdão 2161/2005-TCU-Plenário, de relatoria do Ministro Walton Alencar Rodrigues, cristalizou-se no sentido de que: 1) o pagamento destacado de vantagem decorrente de plano econômico deferida por sentença judicial não deve extrapolar a data-base seguinte à que serviu de referência ao julgado; 2) vantagem decorrente de plano econômico não se incorpora à remuneração, a menos que orientação em sentido contrário esteja expressamente fixada na decisão judicial que a concedeu; 3) quando sentença judicial determinar expressamente incorporação de vantagem decorrente de plano econômico à remuneração, tal parcela deve ser paga sob forma de vantagem pessoal nominalmente identificada (valores e não percentuais) , sujeita exclusivamente aos reajustes gerais do funcionalismo e sem incidência do respectivo percentual sobre qualquer outra parcela.
12.	Tal entendimento se coaduna com o do Supremo Tribunal Federal que, no julgamento do RE 596.663/RJ (peça 163) , de 24/09/2014, assentou a tese de que a "sentença que reconhece ao trabalhador ou ao servidor o direito a determinado percentual de acréscimo remuneratório deixa de ter eficácia a partir da superveniente incorporação definitiva do referido percentual nos seus ganhos".
13.	Ademais, decisão recente do Ministro Gilmar Mendes (21/08/2017) , no âmbito do MS 35.083/DF (peça 164) , não concedeu a segurança solicitada pelas impetrantes amparando-se no entendimento de que o título judicial normalmente não faz menção à incorporação aos proventos, "mas limita-se à relação jurídica em que a contraprestação se dá por meio de vencimentos, enquanto o servidor está em situação ativa".
14.	Logo, a continuidade do pagamento da vantagem é indevida, e o ato merece a chancela de ilegal e a recusa de seu registro.
Ato de Elza Maria de Lima Marques
15.	Consultando-se o contracheque da interessada (peça 162) , observou-se a percepção de duas rubricas judiciais no valor de R$ 2.770,75 e R$ 2.829,29. O ato Sisac as discrimina como sendo de plano econômico (Plano Collor 83,32% e 44,80%) .
16.	Assim, a mesma análise realizada nos parágrafos 10 a 13 pode ser utilizada para o caso em comento e, portanto, seu ato merece proposta de julgamento pela ilegalidade e recusa de seu registro.
Ato de Eunice Maria Neto
17.	Consultando-se o contracheque à peça 162, constatou-se que a interessada recebe rubrica judicial no valor de R$ 7.194,87. O ato Sisac, apesar de discriminar a percepção três vantagens judiciais, não especificou a que se referiam. 
18.	Nesse diapasão foi enviado o Ofício 3157/2018-TCU/Sefip (peça 2) solicitando esclarecimentos junto à jurisdicionada. 
19.	Conforme exposto anteriormente, a UNIR enviou uma única resposta para os quinze ofícios de diligência encaminhados por esta Sefip, consignada pelas peças 3-161. Tais peças contemplam dados de processos judiciais e atos de concessão diversos, não apenas referenciados aos interessados desse TC.
20.	Em seu ofício de resposta (peça 3) , a Universidade informou que a percepção da rubrica judicial se encontra amparada pela ação 0175500-20.1990.514.0001.
21.	O processo 0175500-20.1990.514.0001/1ª Vara do Trabalho de Porto Velho/RO se refere a uma ação Reclamatória Trabalhista com o intuito de impedir a transformação dos índices salariais de 84,32% e 44,80% (Plano Collor) em VPNI e sua absorção pelas reestruturações e reajustes das carreiras do magistério superior (peça 12, p. 2-38) . 
22.	A decisão da 1ª Junta de Conciliação e Julgamento de Porto Velho (1ª instância) da Justiça do Trabalho foi pela procedência do pedido da interessada e consequente manutenção do pagamento das rubricas do Plano Collor 84,32% e 44,80% (peça 132) . O Tribunal Regional do Trabalho da 14ª Região confirmou esse posicionamento no julgamento de dois recursos da Unir (peças 135 e 136) . Toda a movimentação decisória dentro do processo consta da Certidão de Objeto e Pé acostada à peça 137.
23.	Conforme já exposto nos parágrafos 10-13, o pagamento de tais rubricas viola a jurisprudência tanto desta Corte de Contas como do Supremo Tribunal Federal. No caso da interessada, não é possível saber quais dos dois percentuais está sendo pago (84,32% ou 44,80%) , mas ambos são indevidos.
24.	Quanto à questão da existência de decisão da Justiça do Trabalho amparando os pagamentos, destaque-se que esta Corte de Contas já se debruçou sobre o assunto ao julgar Representação elaborada por esta Unidade Técnica no âmbito do TC Processo 028.879/2016-3. 
25.	O voto do Ministro Benjamin Zymler, ao relatar o Acórdão 2536/2017-TCU-Plenário, resultado do aludido TC, corroborou posição desta Sefip de que, a partir da mudança de regime dos servidores de celetista para estatutário, a competência para apreciar causas referentes às remunerações dos servidores públicos federais migrou da Justiça do Trabalho para a Justiça Federal. Logo, qualquer decisão da justiça trabalhista amparando o pagamento de vantagens exauriu seus efeitos com a publicação da Lei 8.112/90.
26.	Frise-se que, nessa mesma linha, a 1ª Turma do STF, em 2015, no julgamento de Agravo Regimental no Agravo de Instrumento que questionava o MS 24.381/DF (AI 861226 AgR/RS) , destacou sua ampla jurisprudência sustentando o entendimento de que o servidor público celetista transposto para regime estatutário não possui direito adquirido às diferenças remuneratórias decorrentes de sentença trabalhista, tendo em vista a mudança de regime. Foram citados os precedentes: AI 859.743-AgR, Rel. Min. Rosa Weber, Primeira Turma, DJe de 26/2/2014; RE 447.592-AgR, Rel. Min. Teori Zavascki, Segunda Turma, DJe de 3/9/2013; RE 576.397-AgR, Rel. Min. Cármen Lúcia, Segunda Turma, DJe de 21/11/2012; AI 572.366-AgR, Rel. Min. Dias Toffoli, Primeira Turma, DJe de 25/4/2012; e RE 562.757-ED, Rel. Min. Gilmar Mendes, Segunda Turma, DJe de 21/8/2012. Nesse contexto, foi negado provimento ao agravo regimental.
27.	O aludido MS 24.381, julgado pelo Plenário do Supremo, assentou que "não é cabível a correção da remuneração dos servidores públicos com base no IPC de março de 1990, correspondente a 84,32%" com base em "decisão proferida em sede de jurisdição trabalhista". A decisão trabalhista teria efeitos limitados até 11/12/1990, não autorizando a pretensão de pagamento da parcela após a vigência do Regime Jurídico Único. Portanto, a "exclusão da parcela salarial deferida em reclamação trabalhista no período celetista, após a passagem para o regime estatutário, não configura violação à coisa julgada, ao ato jurídico perfeito, ao direito adquirido e à irredutibilidade de vencimentos".
28.	Ressalte-se, ainda nesse diapasão, que em Decisão no âmbito do já citado MS 35.083/DF (peça 164) , o Ministro Gilmar Mendes cita nominalmente a reclamatória trabalhista em questão (0175500-20.1990.514.0001) para reforçar a impossibilidade de continuidade de pagamento das rubricas de plano econômico.
29.	Assim, dada o entendimento pacificado tanto desta Corte de Contas como do STF, tanto em relação à questão material da continuidade da percepção das vantagens de plano econômico quanto à questão das ações trabalhistas, conclui-se que se trata de pagamento indevido, devendo ser interrompido imediatamente. Nesse sentido, o ato merece proposta de julgamento pela ilegalidade e recusa de seu registro.
Atos inicial e de alteração de Flavio Tavares dos Santos
30.	O ato inicial do interessado descreve que sua aposentadoria teria se dado nos moldes de aposentadoria voluntária de professor. Contudo, o cargo ocupado pelo inativo era o de mecânico. O ato de alteração corrige a informação, informando que a concessão se deu por motivo de aposentadoria por invalidez permanente.
31.	Quanto aos proventos do ex-servidor, consultando-se o contracheque à peça 142, constatou-se a percepção de duas rubricas judiciais nos valores de R$ 2.182,22 e R$ 2.228,33, sem informar a que se referem. Ademais, nenhum dos atos Sisac discrimina tais vantagens.
32.	Nesse diapasão foi enviado o Ofício 3157/2018-TCU/Sefip (peça 2) solicitando esclarecimentos junto à jurisdicionada.
33.	Em seu ofício de resposta (peça 3) , a Universidade informou que essas rubricas judiciais se encontram amparadas pela ação 0175500-20.1990.514.0001- ou seja, o caso se equivale ao analisado anteriormente, da Sra. Eunice.
34.	Assim, a mesma análise realizada nos parágrafos 21 a 29 pode ser utilizada para o caso do interessado e, portanto, seus atos merecem proposta de julgamento pela ilegalidade e recusa de seu registro.
CONCLUSÃO
35.	Em razão do exposto, e tendo em vista o pagamento indevido de rubricas judiciais para Elza Maria de Lima Marques, Expedita Maria Botelho dos Santos, Eunice Maria Neto e Flavio Tavares dos Santos, seus atos merecem a chancela de ilegais e recusa de seus registros.
36.	O ato de Erlinda Cristina Julio pode receber a chancela de legal dado que a rubrica judicial concedida inicialmente não está mais sendo paga.
PROPOSTA DE ENCAMINHAMENTO
37.	Ante o exposto, e de conformidade com o preceituado no artigo 71, inciso III, da Constituição Federal c/c os arts. 1º, inciso V, e 39, inciso II, da Lei 8.443/92 e os artigos 1º, inciso VIII, e 260, §§1º e 4º, do Regimento Interno do TCU, propõe-se:
	a) considerar LEGAL e conceder o registro do ato inicial de concessão de aposentadoria de Erlinda Cristina Julio (CPF: XXX.372.162-XX) , com a ressalva de que a rubrica judicial concedida inicialmente não está mais sendo paga;
	b) considerar ILEGAIS e recusar o registro dos atos iniciais de concessão de aposentadoria de Elza Maria de Lima Marques (CPF: XXX.780.194-XX) , Expedita Maria Botelho dos Santos (CPF: XXX.261.752-XX) , Eunice Maria Neto (CPF: XXX.827.678-XX) e Flavio Tavares dos Santos (CPF: XXX.288.991-XX - atos inicial e de alteração) ;
	c) dispensar a devolução dos valores indevidamente recebidos até a data da ciência pela Fundação Universidade Federal de Rondônia do Acórdão que vier a ser proferido, com base no Enunciado 106 da Súmula da Jurisprudência do TCU;
	d) determinar à Fundação Universidade Federal de Rondônia, com fundamento no art. 45 da Lei 8.443/1992, que:
	d.1) faça cessar os pagamentos decorrentes dos atos impugnados, interrompendo o pagamento de todas as rubricas judiciais referentes a planos econômicos, comunicando ao TCU, no prazo de quinze dias, as providências adotadas, nos termos dos arts. 262, caput, do Regimento Interno do TCU;
	d.2) cadastre novos atos, livres das irregularidades apontadas, nos termos do artigo 262, §2º, do Regimento Interno do TCU;
	d.3) informe aos interessados o teor do Acórdão que vier a ser prolatado, nos termos do artigo 4º, §3º, da Resolução-TCU 170/2004, alertando-os de que o efeito suspensivo proveniente de eventual interposição de recurso junto ao TCU não os exime da devolução dos valores indevidamente percebidos após a notificação, em caso de não provimento desse recurso;
	d.4) encaminhe ao TCU, no prazo de trinta dias, comprovante da data de ciência do teor desta deliberação pelos ex-servidores.
O Ministério Público junto ao TCU dissentiu da proposta nos seguintes termos (peça 175) :
Esta representante do Ministério Público de Contas coloca-se de acordo com a proposta alvitrada pela Secretaria de Fiscalização de Pessoal - Sefip, constante de peças n.ºs 172 e 173, exceto em relação ao encaminhamento proposto para os atos de peças n.ºs 169 e 170.
2.	Quanto aos atos inicial e de alteração de aposentadoria de Flávio Tavares dos Santos (peças n.ºs 169 e 170) , a Sefip opina pela ilegalidade e negativa de registro dos formulários, por haver detectado o pagamento de parcelas judiciais, cujo pagamento já deveria ter cessado, devido à absorção das vantagens por melhorias posteriores aplicadas à estrutura remuneratória do inativo.
3.	Entretanto, ao percorrermos os formulários de peças n.ºs 169 e 170, não identificamos nenhuma rubrica judicial nos proventos de aposentadoria do interessado. Além disso, em consulta ao sistema Siape, não encontramos nenhuma vantagem judicial no contracheque do ex-servidor, restando regulares os pagamentos (peça n.º 174) .
4.	Por tal motivo, opinamos pela legalidade e registro dos atos de peças n.ºs 169 e 170, relativos ao ex-servidor Flávio Tavares dos Santos (CPF n.º XXX.288.991-XX) .

não há

Procuradora-Geral Cristina Machado da Costa e Silva.

APOSENTADORIA. ATOS COM PAGAMENTO DE VANTAGENS ORIUNDAS DE PLANOS ECONÔMICOS, AMPARADAS POR DECISÕES JUDICIAIS TRANSITADAS EM JULGADO E NÃO-ABSORVIDAS. ILEGALIDADE E RECUSA DE REGISTROS. DOIS ATOS LEGAIS. REGISTRO.

APOSENTADORIA (APOS)

Secretaria de Fiscalização de Pessoal (SEFIP).

Trata-se de atos iniciais de concessão de aposentadoria de ex-servidores da Fundação Universidade Federal de Rondônia (UNIR) . 
A partir de consultas aos contracheques dos interessados, a unidade técnica identificou o pagamento de rubricas judiciais. Em dois casos, eram relativas a planos econômicos (Plano Collor) ; em outros dois, não foram descritas nem no ato nem no contracheque, o que a levou a diligenciar a jurisdicionada.
Em resposta, a Universidade informou que a percepção da rubrica judicial não explicitada nos contracheques se encontra amparada pela ação 0175500-20.1990.514.0001, da 1ª Vara do Trabalho de Porto Velho/RO, ação reclamatória trabalhista com o intuito de impedir a transformação dos índices salariais de 84,32% e 44,80% (Plano Collor) em VPNI e sua absorção pelas reestruturações e reajustes das carreiras do magistério superior (peça 12, p. 2-38) . 
A decisão da 1ª Junta de Conciliação e Julgamento de Porto Velho (1ª instância) da Justiça do Trabalho foi pela procedência do pedido e consequente manutenção do pagamento das rubricas do Plano Collor (84,32% e 44,80%, peça 132) . O Tribunal Regional do Trabalho da 14ª Região confirmou esse posicionamento no julgamento de dois recursos da Unir (peças 135 e 136) . 
Diante disso, a unidade técnica propõe, às peças 172 e 173, considerar legal e registrar o ato de aposentadoria de Erlinda Cristina Júlio e, diante do pagamento irregular de rubricas relativas a planos econômicos, julgar ilegais e negar o registro dos demais atos de aposentadoria.
O Ministério Público junto a este Tribunal (MPTCU) , à peça 175, dissente de tal proposta apenas com relação ao ato de aposentadoria de Flávio Tavares dos Santos, por não identificar rubricas irregulares em seu contracheque (peça 174) .
Feito breve resumo dos fatos, passo a decidir. 
Acolho os pareceres precedentes para julgar considerar legal e registrar o ato de aposentadoria de Erlinda Cristina Júlio.
A jurisprudência do TCU é no sentido de que, em atos que contenham parcelas relativas a planos econômicos, compete ao Tribunal considerá-los ilegais e negar-lhes o registro, mesmo diante de eventual decisão judicial favorável à continuidade do benefício, porquanto os pagamentos da espécie não se incorporam à remuneração em caráter permanente, pois têm natureza de antecipação salarial, conforme o enunciado 322 da Súmula do TST. Não representa afronta à coisa julgada a decisão posterior deste Tribunal que afaste pagamentos oriundos de sentenças judiciais cujo suporte fático de aplicação já se tenha exaurido;
Conforme jurisprudência pacífica tanto no âmbito do STJ como do STF, não há que se falar em direito adquirido a regime de vencimentos, de forma que alterações posteriores devem absorver as vantagens decorrentes de decisões judiciais cujo suporte fático já se tenha exaurido, resguardada a irredutibilidade remuneratória (e.g., MS 13.721-DF/STJ, MS 11.145-DF/STJ, RE 241.884-ES/STF, RE 559.019-SC/STF, MS 26.980-DF/STF) ;
Diante deste entendimento, a unidade jurisdicionada não poderia afastar-se da aplicação da metodologia explicitada no Acórdão 2161/2005-TCU-Plenário, de minha relatoria, obedecidos os detalhamentos do Acórdão 269/2012-TCU-Plenário, de relatoria do E. Ministro José Jorge, promovendo a transformação da vantagem inquinada em VPNI, sujeita apenas aos reajustes gerais do funcionalismo, e que deveria ser paulatinamente absorvida em razão de reestruturações de carreira ocorridas posteriormente.
Ademais, o Supremo Tribunal Federal, ao julgar o Recurso Extraordinário 596.663, que teve repercussão geral reconhecida, assentou a tese de que a sentença que reconhece ao trabalhador ou ao servidor o direito a determinado percentual de acréscimo remuneratório deixa de ter eficácia a partir da superveniente incorporação definitiva do referido percentual nos seus ganhos.
Sendo assim, julgo ilegais os atos de aposentadoria de Elza Maria de Lima Marques, Expedita Maria Botelho dos Santos e Eunice Maria Neto, e nego-lhes o registro, tendo em vista o pagamento indevido de rubricas judiciais.
Acolho o parecer do MPTCU para julgar legal a aposentadoria de Flávio Tavares dos Santos, por não identificar rubricas irregulares em seu contracheque (peça 174) .
Feitas essas considerações, voto por que o Tribunal acolha a minuta de acórdão que ora submeto à deliberação do colegiado.
TCU, Sala das Sessões Ministro Luciano Brandão Alves de Souza, em 23 de fevereiro de 2021.
WALTON ALENCAR RODRIGUES 
Relator